臺灣新竹地方法院刑事判決
111年度交訴字第36號
公訴檢察官  臺灣新竹地方檢察署檢察官
被      告  蘇富東


上列被告因公共危險案件，經檢察官提起公訴（110年度偵字第5
287號），因被告於準備程序進行中，就被訴事實為有罪之陳述
，經本院告知簡式審判程序意旨，並聽取當事人之意見後，裁定
由受命法官獨任依簡式審判程序審理，判決如下：
    主    文
蘇富東駕駛動力交通工具而吐氣所含酒精濃度達每公升零點二五
毫克以上，累犯，處有期徒刑肆月，如易科罰金，以新臺幣壹仟
元折算壹日。又犯駕駛動力交通工具發生交通事故致人傷害而逃
逸罪，累犯，處有期徒刑陸月，如易科罰金，以新臺幣壹仟元折
算壹日。應執行有期徒刑捌月，如易科罰金，以新臺幣壹仟元折
算壹日。
    事實及理由
一、蘇富東於民國110年4月9日下午5時許至同日晚間10時許，在
    新竹縣○○鄉○○路0段000巷00號「珍愛旅館」附近友人套房內
    飲用啤酒若干後，吐氣所含酒精濃度已逾每公升0.25毫克，仍
    於同日晚間11時許，駕駛車牌號碼000-0000號自用小客貨車
    上路。嗣於同日晚間11時40分許，行經新竹縣○○鄉○○路0段0
    00號前，自路邊切入車道時，本應注意依規定禮讓其他直行
    車，而依當時之天候晴，夜間有照明，柏油路面乾燥無缺陷
    、無障礙物，視距良好，並無不能注意之情事，竟疏未注意
    後方直行車，貿然向左切入車道，適有陳昀承駕駛車牌號碼
    0000-00號自用小客車搭載陳柏宇，沿新竹縣湖口鄉中山路1
    段由南往北方向直行至該處，閃避不及，2車因而發生碰撞
    ，致陳昀承受有左耳挫傷、四肢多處擦挫傷之傷害（所涉過
    失傷害罪嫌部分，業經陳昀承撤回告訴）。
　　而蘇富東明知因上開交通事故發生致他人受傷，竟未下車協
    助救護或呼叫救護車，並待員警到場釐清事故責任，亦未留
    下任何聯絡資料，即基於駕駛動力交通工具發生交通事故致
    人受傷而逃逸之犯意，逕行駕車離去。
　　嗣經警員循線於110年4月10日凌晨0時12分許，在「珍愛旅
    館」內查獲蘇富東，並對蘇富東測得吐氣所含酒精濃度達每
    公升0.68毫克。
二、本案證據，均引用附件檢察官起訴書之記載。另補充證據被
    告蘇富東於本院訊問時之自白。
三、論罪科刑：
　㈠按行為後法律有變更者，適用行為時之法律，但行為後之法
    律有利於行為人者，適用最有利於行為人之法律，刑法第2
    條第1項定有明文。
　1.查被告行為後，刑法第185條之3條文於111年1月28日修正公
    布，並自同年月30日生效施行，修正前刑法第185條之3第1
    項規定：「駕駛動力交通工具而有下列情形之一者，處2年
    以下有期徒刑，得併科20萬元以下罰金」，修正後則提高法
    定刑為「處3年以下有期徒刑，得併科30萬元以下罰金」，
    經比較新舊法之結果，應適用修正前刑法第185條之3第1項
    之規定。
　2.另被告行為後，刑法第185條之4業於110年5月28日修正公布
    ，並於同年月30日生效。修正前刑法第185條之4原規定：「
    駕駛動力交通工具肇事，致人死傷而逃逸者，處1年以上7年
    以下有期徒刑」，修正後則調整法定刑為：「處6月以上5年
    以下有期徒刑」，是此部分應適用修正後之刑法第185條之4
    第1項前段之規定論處。
　㈡核被告所為，係犯修正前刑法第185條之3第1項第1款之駕駛
    動力交通工具而吐氣所含酒精濃度達每公升0.25毫克以上罪
    及刑法第185條之4第1項前段之駕駛動力交通工具發生交通
    事故致人傷害而逃逸罪。
　㈢被告所犯上開2罪，犯意各別，行為互殊，應予分論併罰。
  ㈣被告前因酒駕之公共危險案件，經本院判處有期徒刑3月確定
    ，於105年11月28日易科罰金執行完畢，有臺灣高等法院被
    告前案紀錄表附卷可據。其受徒刑之執行完畢，5年以內故
    意再犯本案有期徒刑以上之上揭各罪，均為累犯。惟參酌司
    法院大法官釋字第775號解釋意旨，本院認被告本案犯罪時
    間距離前案執畢日已近滿5年，此前亦未曾因案入監矯正執
    行，尚難遽認其刑罰反應力薄弱，故認被告本案所為雖為累
    犯，但應無刑法第47條第1項加重其最低本刑規定之適用。
  ㈤爰以行為人之責任為基礎，審酌被告明知酒後駕車對一般往
    來之公眾及駕駛人自身皆具有高度危險性，竟漠視自己安危
    、罔顧公眾安全，於服用酒類後吐氣酒精濃度高達每公升0.
    68毫克之情形下，仍駕駛汽車上路，並因而肇事致他人受傷
    ，且於事故發生後，未停留現場處理，竟又逃逸離開，顯然
    欠缺尊重用路人生命、身體安全之觀念，所為實無足取，本
    當從重量刑。惟念及被告始終坦承犯行，於偵查中已與陳昀
    承達成和解，有聲請撤回告訴狀在卷可參，犯後態度良好，
    兼衡本案陳昀承亦為酒駕（吐氣酒精濃度為每公升0.34毫克
    ），有酒精測定紀錄表附卷可佐，及被告之生活狀況、智識
    程度、素行等一切情狀，分別量處如主文所示之刑及定應執
    行刑，並均諭知易科罰金之折算標準。
據上論斷，應依刑事訴訟法第273條之1第1項、第299條第1項前
段、第310條之2、第454條第2項，判決如主文。
本案經檢察官劉晏如提起公訴，檢察官黃翊雯到庭執行職務。
中　　華　　民　　國　　111 　年　　5 　　月　　4 　　日
                    刑事第四庭  法　官　楊祐庭
以上正本證明與原本無異。
如不服本判決應於收受本判決後20日內向本院提出上訴書狀，上
訴書狀應敘述具體理由。上訴書狀未敘述上訴理由者，應於上訴
期間屆滿後20日內補提理由書狀於本院(均須按他造當事人之人
數附繕本 )「切勿逕送上級法院」。 
中　　華　　民　　國　　111 　年　　5 　　月　　4 　　日
                                書記官  陳紀語
附錄本案論罪科刑法條：
修正前中華民國刑法第185條之3第1項第1款
駕駛動力交通工具而有下列情形之一者，處二年以下有期徒刑，
得併科二十萬元以下罰金：
一、吐氣所含酒精濃度達每公升零點二五毫克或血液中酒精濃度
    達百分之零點零五以上。
修正後刑法第185條之4：
駕駛動力交通工具發生交通事故，致人傷害而逃逸者，處六月以
上五年以下有期徒刑；致人於死或重傷而逃逸者，處一年以上七
年以下有期徒刑。
犯前項之罪，駕駛人於發生交通事故致人死傷係無過失者，減輕
或免除其刑。　　
附件：
臺灣新竹地方檢察署檢察官起訴書
                                     110年度偵字第5287號
　　被　　　告　蘇富東　
上列被告因肇事逃逸等案件，業經偵查終結，認應提起公訴，茲
將犯罪事實及證據並所犯法條分敘如下：
　　　　犯罪事實
一、蘇富東前因公共危險案件，經臺灣新竹地方法院以105年度竹
    交簡字第530號判決判處有期徒刑3月確定，於民國105年11月
    28日易科罰金執行完畢。詎猶不知悔改，於110年4月9日17時至22
    時許，在新竹縣○○鄉○○路0段000巷00號飲用啤酒若干後，吐
    氣所含酒精濃度已逾每公升0.25毫克，仍於同日23時許，駕駛
    車牌號碼000-0000號自用小客車上路。嗣於同日23時40分許
    ，行經新竹縣○○鄉○○路0段000號前，本應注意依規定讓車及
    注意車前狀況，隨時採取必要之安全措施，而依當時之天候
    晴，夜間有照明，路面鋪裝柏油、乾燥、無缺陷、無障礙物
    ，視距良好，並無不能注意之情事，詎竟疏於注意，未注意
    安全距離並讓直行車先行，即冒然自路旁向左切入車道，適
    有陳昀承駕駛車牌號碼0000-00號自用小客車搭載陳柏宇，
    沿新竹縣湖口鄉中山路1段由南往北方向直行，2車因而發生
    碰撞，陳昀承因此受有左耳挫傷、四肢多處擦挫傷等傷害（
    所涉過失傷害罪嫌部分，業經陳昀承撤回告訴，另為不起訴
    處分）。嗣蘇富東明知因其駕駛行為已導致前開交通事故發
    生，並致陳昀承受有傷害，竟未下車協助救護或呼叫救護車
    ，並待員警到場釐清事故責任，亦未留下任何聯絡資料，即
    基於駕駛動力交通工具肇事致人受傷而逃逸之犯意，逕行駕
    車逃逸離去。嗣經警員據報至現場處理，調閱事故現場監視
    錄影畫面，始循線查獲，並於翌(10)日0時12分許，對蘇富
    東測得吐氣所含酒精濃度達每公升0.68毫克，而查知上情。
二、案經陳昀承訴由新竹縣政府警察局新湖分局報告偵辦。
　　　　證據並所犯法條
一、證據清單及待證事實：
編號 證據名稱 待證事實 1 被告蘇富東於警詢時及本署偵查中之自白 坦承全部犯罪事實。 2 證人即告訴人陳昀承於警詢時及本署偵查中之證述。 證明被告肇事逃逸之犯罪事實。 3 天主教仁慈醫療財團法人仁慈醫院乙種診斷證明書1紙。 證明告訴人受有前揭傷勢之事實。 4 道路交通事故現場圖、道路交通事故調查報告表㈠、㈡各1份、監視器畫面翻拍照片及現場(含車損)照片共16張。 被告於上揭時、地，駕車與人告訴人發生車禍，並進而逃逸之事實。 5 新竹縣政府警察局新湖分局道路交通事故當事人酒精測定紀錄表1紙 被告經警方對其施以呼氣酒精濃度測試後，其呼氣酒精濃度達每公升0.68毫克之事實。 
二、按行為後法律有變更者，適用行為時之法律，但行為後之法
    律有利於行為人者，適用最有利於行為人之法律，刑法第2
    條第1項定有明文。查被告上開行為後，刑法第185條之4於1
    10年5月28日修正公布，於同年月30日生效施行，該條於修
    正施行前原規定「駕駛動力交通工具肇事，致人死傷而逃逸
    者，處1年以上7年以下有期徒刑」，修正為「駕駛動力交通
    工具發生交通事故，致人傷害而逃逸者，處6月以上5年以下
    有期徒刑」，關於致人傷害之情形，法定刑由「1年以上7年
    以下有期徒刑」，修正為「6月以上5年以下有期徒刑」，經
    比較新舊法，以修正後之規定對行為人較為有利，依刑法第
    2條第1項但書規定，應適用最有利於行為人之修正後法律。
三、核被告所為，係犯刑法第185條之3第1項第1款之公共危險、
    第185條之4第1項前段肇事逃逸罪嫌。又被告所犯上開2罪間
    ，罪質有異，行為互殊，請予分論併罰。至被告曾有犯罪事
    實欄所載之科刑執行情形，有本署刑案資料查註紀錄表1份附卷
    可參，其於有期徒刑執行完畢後，5年內故意再犯本案有期徒刑
    以上之罪，為累犯，請參照大法官會議釋字第775號解釋意旨
    ，審酌是否依刑法第47條第1項規定加重其刑。
四、依刑事訴訟法第251條第1項提起公訴。
　　此　致
臺灣新竹地方法院
中　　華　　民　　國　 111　　年　　1 　　月　　27　　日
　　　　　　　　　　　　　　　檢　察　官　劉晏如
本件證明與原本無異
中　　華　　民　　國　 111　　年　　2 　　月　　9 　　日
                              書　記　官  許立青